# 求助：当期确认DTL 但不确认可抵扣亏损的 DTA ，操纵利润的疑惑

提问人：大赤兔 时间：2021-12-11 17:02:36
2020 年，A公司用了固定资产一次性加计扣除的所得税政策，当年纳税调整前盈利 100 万，确认所得税费用和递延所得税负债 1000 万，同时纳税调减 4000 万（25%）。公司处于刚起步阶段，但在手订单很好，预计未来能盈利，但由基于谨慎性考虑没有确认可抵扣亏损的递延所得税资产，这样做法导致公司 20 年出现 3000 多万的可抵扣亏损同时调减近 1000 万的净利润。
问题来了：公司还存在 22 年后净利润相关的对赌协议（协议中没有对该事项对净利润的影响进行说明）。由于该政策没有要求每年使用，且 20 年汇算清缴报告中认可了可抵扣亏损也没有相关的纳税调增项，故公司打算20-21确认DTL调减利润但不确认可抵扣亏损的DTA，然后 22 年起不再使用该政策，这样有利于对赌协议的完成。
请教各位，A公司这样的操作合理吗？

回答人：chenyiwei
如果某个企业确认了递延所得税负债，但预计在递延所得税负债的转回年度将会因为累计亏损而不会实际发生纳税义务时，表明以前年度的累计亏损得到了使用（起到了在应纳税暂时性差异转回年度抵减应纳税额的效果），相应地，此时应按照届时的可抵扣亏损和届时递延所得税负债转回金额两者孰低，确认与可抵扣亏损相关的递延所得税资产，对应贷记“所得税费用——递延所得税费用”。如果只确认递延所得税负债而不确认资产，则存在逻辑矛盾。